臺灣臺北地方法院民事裁定  
108年度訴字第4127號
原      告  鍾宜蓁  
訴訟代理人  劉厲生律師
被      告  莊建興  

            蕭志丞（原名：蕭晴元）

            游凱麟  
            羅瑞武  
上列當事人間請求遷讓房屋等事件，本院裁定如下：
    主  文
原告應於本裁定送達後五日內補繳第一審裁判費新臺幣參萬陸仟
壹佰陸拾捌元，逾期不繳，即駁回原告之訴。
    理  由
一、按訴訟標的之價額，由法院核定。核定訴訟標的之價額，以
    起訴時之交易價額為準；無交易價額者，以原告就訴訟標的
    所有之利益為準。法院因核定訴訟標的之價額，得依職權調
    查證據，民事訴訟法第77條之1第1項、第2項及第3項分別定
    有明文。又原告之訴，有起訴不合程式或不備其他要件者，
    法院應以裁定駁回之。但其情形可以補正者，審判長應定期
    間先命補正，民事訴訟法第249條第1項第6款亦有明定。
二、查原告主張㈠被告莊建興應將新北市○○區○○路000號如附圖A
    部分房屋（下稱113號A部分房屋）、B部分（門牌113號之2
    ）房屋（下稱113號之2房屋）、置物棚（下稱系爭置物棚）
    ，連同平面式車位（下合稱系爭標的物）返還原告，並給付
    原告新臺幣（下同）22萬元；㈡被告莊建興應自107年6月5日
    起，至遷讓房屋之日止，按月給付原告7萬元；㈢被告蕭晴元
    應自系爭置物棚遷出；㈣被告游凱麟應自113號A部分房屋遷
    出；㈤被告羅瑞武應自113號之2房屋遷出。茲就訴訟標的價
    額核定如下：
　㈠原告請求被告莊建興返還系爭標的物及請求被告蕭晴元、游
    凱麟、羅瑞武遷出置物棚、房屋部分
　　按因定期給付或定期收益涉訟，以權利存續期間之收入總數
    為準；期間未確定時，應推定其存續期間。但其期間超過十
    年者，以十年計算，民事訴訟法第77條之10定有明文。查原
    告主張其為系爭標的物之承租人，其起訴請求前述遷讓房屋
    等之客觀利益，應為系爭標的物之使用收益價值，此部分使
    用收益價值，參酌原告主張其與被告莊建興間所定每月租金
    為7萬元、租賃期間至107年6月4日止，及原告與訴外人李明
    珠間租賃契約約定租賃期間至112年6月4日止等情，則以系
    爭標的物自107年6月5日至112年6月4日止之租金總額計算，
    訴訟標的核定為420萬元（計算式：70000元/月×60月＝00000
    00元）。
　㈡原告請求被告莊建興給付22萬部分
　　按以一訴主張數項標的者，其價額合併計算之。但所主張之
    數項標的互相競合或應為選擇者，民事訴訟法第77條之2第1
    項定有明文。依民法第455條前段規定租約終止後之租賃物
    返還請求權請求返還房地，與依租約約定之租金請求權請求
    給付租約終止前已發生之欠租，二者訴訟標的並不相同，且
    非同時存在，自無主從關係，該租金請求尚非返還房地之附
    帶請求，應與返還房地之訴訟標的合併計算其價額（最高法
    院107年度台抗字第897號裁定意旨參照）。原告請求被告莊
    建興給付欠租部分，非附帶請求，訴訟標的金額為22萬元。
　㈢被告莊建興應自107年6月5日起，至遷讓房屋之日止，按月給
    付原告7萬元部分　　
　　按以一訴附帶請求其孳息、損害賠償、違約金或費用者，不
    併算其價額，民事訴訟法第77條之2第2項定有明文。查原告
    起訴請求返還系爭標的物，並請求被告莊建興於租約屆滿後
    未返還系爭標的物所生之違約金，二者間有附帶請求之主從
    關係，原告附帶請求違約金，依上開規定不併算其價額。
　㈣依上所述，本件訴訟標的價額核定為442萬元，應徵第一審裁
    判費4萬4758元，扣除原告已繳8590元，尚應補繳3萬6168元
    。茲依民事訴訟法第249條第1項但書之規定，限原告於本裁
    定送達5日內補繳，如逾期不繳，即駁回其訴，特此裁定。
三、爰裁定如主文。　　
中　　華　　民　　國　　111 　年　　7 　　月　　6 　　日
                  民事第七庭    法　官　郭思妤
以上正本係照原本作成。
如不服本裁定關於核定訴訟標的價額部分，應於送達後10日內向
本院提出抗告狀，並繳納抗告費新臺幣1,000元；其餘關於命補
繳裁判費部分，不得抗告。
中　　華　　民　　國　　111 　年　　7 　　月　　6 　　日
                                 書記官　程美儒